【裁判字號】    99,審訴,1547
【裁判日期】    990625
【裁判案由】    毒品危害防制條例
【裁判全文】
臺灣高雄地方法院刑事判決            99年度審訴字第1547號
公  訴  人  臺灣高雄地方法院檢察署檢察官
被      告  甲○○
上列被告因毒品危害防制條例案件，經檢察官提起公訴（99年度
毒偵字第2253號），嗣於本院準備程序中，被告就被訴事實為有
罪之陳述，經本院告知簡式審判程序之旨，並聽取被告與公訴人
之意見後，合議庭裁定由受命法官獨任進行簡式審判程序，本院
判決如下：
    主  文
甲○○施用第一級毒品，累犯，處有期徒刑捌月。扣案注射針筒
壹支，沒收之。
    事  實
一、甲○○曾於民國95年間因施用毒品案件，經依臺灣桃園地方
    法院以95年度毒聲字第1825號裁定送臺灣高雄看守所附設勒
    戒處所觀察、勒戒後，認無繼續施用毒品之傾向，於96年5
    月16日執行完畢，經臺灣高雄地方法院檢察署檢察官以96年
    度毒偵字第2289號為不起訴處分確定。又因傷害案件，經臺
    灣高等法院高雄分院號94年度上易字第523 號判處有期徒刑
    1 年2 月，再因竊盜案件，經臺灣桃園地方法院判處拘役55
    日，經減刑並定應執行有期徒刑7 月確定，於96年8 月11日
    徒刑執行完畢。詎仍不知悔改，復基於施用第一級毒品海洛
    因之犯意，於前開觀察勒戒執行完畢釋放後5 年內，於99年
    3 月16日10時許，在高雄縣旗山鎮溪州客運站附近之公共廁
    所，以針筒注射方式，施用第一級毒品海洛因1 次。嗣於99
    年3 月18日16時5 分許，在高雄縣旗山鄉○○街52號之2 前
    ，因行跡可疑為警盤查，甲○○於警方未發覺其施用第一級
    毒品海洛因犯罪事實之前，坦承施用第一級毒品犯行，而願
    接受裁判，並主動交付注射針筒1 支而為警扣案之，嗣經其
    同意採尿送驗，其結果呈可待因、嗎啡陽性反應。
二、案經高雄縣政府警察局旗山分局報請臺灣高雄地方法院檢察
    署偵辦。
    理  由
一、本件被告甲○○所犯係死刑、無期徒刑、最輕本刑為3 年以
    上有期徒刑以外之罪，其於準備程序中就被訴事實為有罪之
    陳述，經本院告知簡式審判程序之旨，並聽取公訴人及被告
    意見後，合議庭裁定由受命法官獨任進行簡式審判程序，合
    先敘明。
二、訊據被告對於上揭時、地，施用第一級毒品海洛因之事實，
    坦承不諱，而被告為警查獲所採之尿液檢體，經送台灣檢驗
    科技股份有限公司以酵素免疫分析法及氣相層析質譜檢驗結
    果，呈現可待因、嗎啡陽性反應，此有台灣檢驗科技股份有
    限公司99年3 月31日KＺ0000000000000 號濫用藥物檢驗報告
    暨高雄縣政府警察局旗山分局毒品危害防制條例案件嫌犯代
    號與真實姓名對照表各1 份在卷可稽。足徵被告之任意性自
    白核與事實相符，應堪信為真實，可採為本件論罪科刑之依
    據。是本件事證明確，被告施用第一級毒品犯行，洵堪認定
    ，應予依法論科。
三、按海洛因為毒品危害防制條例第2 條第2 項第1 款所稱之第
    一級毒品，不得施用、持有。次按觀察、勒戒或強制戒治執
    行完畢釋放後，5 年內再犯第10條之罪者，應依一般刑事訴
    訟程序予以起訴論罪科刑，此觀諸毒品危害防制條例第20條
    、第23條第2 項規定自明。被告曾於95年間因施用毒品案件
    ，經臺灣桃園地方法院以95年度毒聲字第1825號裁定送觀察
    、勒戒後，認無繼續施用毒品傾向，於96年5 月16日執行完
    畢，並經臺灣高雄地方法院檢察署檢察官以96年度毒偵字第
    2289號不起訴處分確定，有臺灣高等法院被告前案紀錄表1
    份在卷可參，於前開戒治執行完畢釋放後5 年內，復於99年
    3 月16日10時許，施用第一級毒品海洛因1 次，則公訴人予
    以起訴，尚無不合，本院自得依法論科。
四、核被告所為，係犯毒品危害防制條例第10條第1 項之施用第
    一級毒品罪。被告持有第一級毒品後進而施用，其持有之低
    度行為應為施用之高度行為所吸收，故不另論其持有毒品罪
    。被告有事實欄所載之前案紀錄，甫於96年8 月11日執行完
    畢，有卷附臺灣高等法院被告前案紀錄表可按，其受有期徒
    刑執行完畢，5 年以內故意再犯有期徒刑以上之罪，為累犯
    ，應加重其刑。又被告於警方未發覺其施用第一級毒品海洛
    因犯罪事實之前，主動交付注射用針筒，並坦承施用犯行，
    而願接受裁判之事實，有警詢筆錄可參，堪認符合自首之要
    件，依刑法第62條前段規定，減輕其刑，並依法先加而後減
    。本院審酌被告前因施用毒品案件，經勒戒、觀察程序，由
    檢察官不起訴處分後，仍不知悛悔，再次施用毒品自戕其身
    ，顯然缺乏戒絕毒品之決心，且被告前有毒品之前科紀錄，
    素行不良，惟念及被告坦承施用第一級毒品之事實，且其行
    為尚未害及他人，並斟酌被告之犯罪動機、手段以及被告之
    智識程度等一切情狀，量處如主文所示之刑，以示懲儆。另
    扣案注射針筒1 支，均係被告所有，且係注射海洛因毒品所
    用之物，業據被告供承在卷，應依刑法第38條第1 項第2 款
    規定宣告沒收。
據上論斷，應依刑事訴訟法第273 條之1 第1 項、第284 條之1
、第299 條第1 項前段，毒品危害防制條例第10條第1 項，刑法
第11條前段、第47條第1 項、第62條前段，第38條第1 項第2 款
，判決如主文。
本案經檢察官杜妍慧到庭執行職務。
中    華    民    國    99    年    6    月     25    日
                  刑事第十庭    法  官  曾子珍
以上正本證明與原本無異。
如不服本判決，應於收受送達後10日內向本院提出上訴書狀。
中    華    民    國    99    年    6    月     25    日
                                書記官  李承悌
附錄本判決論罪科刑法條全文：
毒品危害防制條例第10條
施用第一級毒品者，處6月以上5年以下有期徒刑。
施用第二級毒品者，處3年以下有期徒刑

司法院資訊處製作；財團法人民間司法改革基金會備份。
